---
title: Thiết kế website với wowchemy
author: Duc Nguyen
date: "`r Sys.Date()`"
slug: thiet-ke-website
categories:
  - kỹ năng website
tags:
  - blogdown
  - wowchemy
  - hugo theme
  - github
  - netlify
subtitle: ''
summary: ''
authors: []
lastmod: '2022-07-07T17:48:35+07:00'
featured: no
image:
  caption: ''
  focal_point: ''
  preview_only: no
projects: []
output:
  blogdown::html_page:
    toc: false
---

## Cài đặt bước đầu

- Cài đặt RStudio
- Cài đặt package `blogdown`
- Sau đó gõ đoạn code này:
```{r eval=FALSE}
library(blogdown)
new_site(theme = "wowchemy/starter-academic") 

# Sau đó cho tạo site
blogdown::serve_site() # Lệnh này chỉ cần dùng 1 lần mỗi khi vào session
# Và xây dựng site
blogdown::build_site()

# Các lệnh khác
blogdown::check_gitignore()  
blogdown::check_content()
```

- File `.gitignore` thì bổ sung các folder này vào: 
```{r eval=FALSE}
.Rproj.user
.Rhistory
.RData
.Ruserdata
.DS_Store
Thumbs.db
```

- Trong `Tools/Project Options/Build Tools` chọn turn off `Preview site after building`.

- Sau khi upload lên Github và deploy ở Netlify, có được URL chính thức thì sửa ở đoạn `baseURL:` trong file `config.yaml`.

```{r eval=FALSE}
rstudioapi::navigateToFile("config/_default/config.yaml", line = 7, column = 10)
```

## Chỉnh sửa site

- Thay đổi các nút chia sẻ ở file này `Root\themes\github.com\wowchemy\wowchemy-hugo-modules\wowchemy\v5\data\page_sharer.toml`

```{r eval=FALSE}
[[buttons]]
  id = "telegram"
  url = "https://t.me/share/url?url={url}&title={title}"
  title = "Telegram"
  icon_pack = "fab"
  icon = "telegram"
  enable = true
```

- Những cấu trúc lặt vặt khác thì khi thay đổi cần để ý đồng bộ giữa file đang nằm trong folder với các đường dẫn ở `config.yaml, menus.yamal`.

## Tham khảo

[Alison Hill's method](https://www.apreshill.com/blog/2020-12-new-year-new-blogdown/)

<iframe width="560" height="315" src="https://www.youtube.com/embed/c7vpcqA6SEQ" title="YouTube video player" frameborder="0" allow="accelerometer; autoplay; clipboard-write; encrypted-media; gyroscope; picture-in-picture" allowfullscreen></iframe>



